【裁判字號】    92,易,2221
【裁判日期】    921217
【裁判案由】    違反商標法
【裁判全文】
臺灣臺北地方法院刑事判決                        九十二年度易字第二二二一號
    公  訴  人  臺灣臺北地方法院檢察署檢察官
    被      告  甲○○  男  二.
右列被告因違反商標法案件，經檢察官提起公訴（九十二年度偵字第九二三０號），
本院受理後，因被告為有罪之陳述，裁定改行簡式審判程序，判決如左：
    主  文
甲○○連續明知為未得商標權人同意，於同一商品，使用相同之註冊商標商品而販賣
，處有期徒刑陸月，如易科罰金以佰元折算壹日。扣案之仿冒商標商品共壹仟佰
零伍件，均沒收。
    事  實
一、甲○○明知附件所示「LV」（Combination of LV Designs）、「GUCCI」、「
    CHANEL」、「PRADA」、「BOSS」、「DUNHILL」、「CARTIER」等商標，分經法
    商路易威登馬爾悌耶公司、義大利商固喜歡固喜公司、瑞士商香奈兒股份有限公
    司、盧森堡商普瑞得有限公司、德商雨果伯斯公司、英商奧佛雷旦喜股份有限公
    司」及佳得國際公司向經濟部中央標準局（現改制為經濟部智慧財產局）申請註
    冊核准，取得商標專用權（相關註冊證號、指定使用商品名稱、商標專用期間均
    詳如附表所示），所生產商品市場行銷甚廣，品質著有商譽，為業界及消費大眾
    所共知，且均仍在專用期間，未經商標專用權人授權，不得任意使用。其竟未經
    上開商標專用權人同意，且基於輸入及販賣之概括犯意，明知於民國九十一年十
    二月底、九十二年一月初，連續自中國大陸地區以每只皮包新台幣（下同）七、
    八百元、皮夾二百三十元、皮鞋九百六十元、皮帶三百五十元之價格購得進口，
    係未經上開上標專用權人同意，於同一及類似商品，使用相同於上開商標之圖樣
    之仿冒商品，旋即以皮包每只一千至二千元、皮夾每只五百至九百元、皮鞋一雙
    一千五百至二千元及皮帶一條五百至八百元，販售予熟識之不特定友人牟利。迄
    至九十二年三月廿一日下午三時卅分許，為警在甲○○所承租位於臺北市○○區
    ○○街四十六巷八號一樓之倉庫查獲，並扣得相同於「GUCCI」商標圖樣之皮包
    三百十七個（起訴書誤載為三百十個）、皮夾卅四只、休閒鞋六十二雙；相同於
    「PRADA」商標圖樣之皮包一百十四個、皮夾五只、休閒鞋八雙；相同於「CHANE
    L」商標圖樣之皮包六十五個、皮夾十四只；相同於「LV」商標圖樣之皮包二百
    四十個、皮夾一百六十四只、休閒鞋廿四雙；相同於「BOSS」商標圖樣之皮包廿
    七個、皮夾二百二十三只；相同於「DUNHILL」商標圖樣之皮包二個、皮夾一只
    ；相同於「CARTIER」商標圖樣之皮帶五條，共一千三百零五件，始知上情。
二、案經法商路易威登馬爾悌耶公司及瑞士商香奈兒股份有限公司訴請臺灣臺北地方
    法院檢察署檢察官偵查起訴。
    理  由
一、訊據被告甲○○於警訊、偵查及本院審訊就右揭時地販售仿冒商標商品一節供承
    無諱，核與告訴人法商路易威登馬爾悌耶公司、瑞士商香奈兒股份有限公司指訴
    知情結悉相吻合，並有商標註冊證、路易威登馬產品鑑定意見書、證明書、仿冒
    LV商標商品估價表、鑑定證明書、仿冒品估價單各一紙及現場採證照片二十八張
    附卷暨仿冒商標商品扣案足資佐參。被告任意性自白經前開證據補強，應與事實
    相符，本件事證明確，其犯行應堪認定。
二、按商標法關於意圖欺騙他人明知於同一商品，使用相同於他人註冊商標而輸入、
    販賣之行為，原成立第六十三條之罪。於九十二年五月二十八日修正公布，同年
    十一月二十八日施行後，則成立第八十二條之罪，此新舊二法條之法定刑均為「
    一年以下有期徒刑、拘役或科或併科新臺幣五萬元以下罰金」，僅犯罪構成要件
    略有修正，刑度並無差異。是被告行為後，法律有變更，依刑法第二條第一項前
    段規定，比較新舊法結果，自應適用修正後之法律，即修正後商標法第八十二條
    規定論擬，有利於被告。公訴人就被告於新法施行前之行為逕行援引該法律，且
    未為新舊法比較適用，容有疏誤。核被告所為，係犯商標法第八十二條輸入、販
    賣仿冒商標商品罪。又被告先後多次輸入及販賣行徑，均時間緊接，所犯罪名與
    構成要件相同，顯係基於概括犯意反覆為之，應依刑法第五十六條連續犯之規定
    各以一罪論，並加重其刑。其所犯上開連續輸入及連續販賣仿冒商標商品二罪間
    ，有方法目的之牽連犯關係，應從一重之連續販賣處斷。至查獲被告地點非屬被
    告陳列販賣之處，乃其倉庫，已經被告供認在卷，並有卷附現場照片可憑，檢察
    官認被告有陳列行徑，亦有未洽。爰審酌商標有辨識商品來源功用，權利人須經
    過相當時間並投入大量資金於商品行銷及品質改良，始使該商標具有代表一定品
    質效果，被告為貪圖利益，製造而使用告訴人商標圖樣，對商標權人潛在市場利
    益造成侵害非小，所販賣仿冒商標之商品，數量及價值，及犯罪後之態度等一切
    情狀，量處如主文所示之刑，並諭知易科罰金折算標準。扣案仿冒商標之物品共
    一千三百零五件，應依同法第八十三條規定宣告沒收。
據上論斷，應依刑事訴訟法第二百七十三條之一第一項、第二百九十九條第一項前段
、商標法第八十二條、八十三條，刑法第二條第一項前段、第十一條前段、第五十六
條、第五十五條、第四十一條第一項前段，罰金罰鍰提高標準條例第二條，判決如主
文。
本案經檢察官游儒倡到庭執行職務
中      華      民      國    九十二    年     十二     月    十七      日
                                      臺灣臺北地方法院智慧財產法庭
                                          法  官    吳定亞
右正本證明與原本無異。
如不服本判決，應於判決送達後十日內，向本院提出上訴狀。
                                          書記官    張漪蕙
中      華      民      國    九十二    年     十二     月    十七      日
附錄本案論罪科刑法條全文：
商標法第八十一條
未得商標權人或團體商標權人同意，有下列情形之一者，處三年以下有期徒刑、拘役
或科或併科新臺幣二十萬元以下罰金：
  一、於同一商品或服務，使用相同之註冊商標或團體商標者。
  二、於類似之商品或服務，使用相同之註冊商標或團體商標，有致相關消費者混淆
      誤認之虞者。
  三、於同一或類似之商品或服務，使用近似於其註冊商標或團體商標之商標，有致
      相關消費者混淆誤認之虞者。
商標法第八十二條
明知為前條商品而販賣、意圖販賣而陳列、輸出或輸入者，處一年以下有期徒刑、拘
役或科或併科新臺幣五萬元以下罰金。
商標法第八十三條
犯前二條之罪所製造、販賣、陳列、輸出或輸入之商品，或所提供於服務使用之物品
或文書，不問屬於犯人與否，沒收之。
附表


司法院資訊處製作；財團法人民間司法改革基金會備份。
